最高法院民事裁定　　　　　　　一○○年度台抗字第二九○號
再 抗告 人　翁瑞媛
訴訟代理人　黃興木律師
上列再抗告人因與兆豐國際商業銀行股份有限公司間聲請假處分
強制執行事件，聲明異議，對於中華民國一○○年二月十六日台
灣高等法院台中分院裁定（一○○年度抗字第七四號），提起再
抗告，本院裁定如下：
    主  文
再抗告駁回。
再抗告程序費用由再抗告人負擔。
    理  由
按債權人聲請假處分所主張之權利，債務人對之有所爭執者，應
於現在或將來有訴訟繫屬時，請求法院為本案之判決，以資解決
，尚非聲請假處分時，先應解決之問題。又執行法院辦理民事強
制執行事務，專司實現私法上請求權之程序，至私法上請求權之
存否，則應由民事法院依民事訴訟程序確定之。故在強制執行程
序中，如涉及私權之爭執，而其權義關係未盡明確時，應由當事
人另依民事訴訟程序謀求救濟，要非強制執行法第十二條第一項
聲明異議所能解決。本件相對人兆豐國際商業銀行股份有限公司
向台灣苗栗地方法院（下稱苗栗地院）聲請假處分強制執行事件
，第三人黃則鑫聲明異議，經該法院司法事務官以九十九年度司
執全字第一四八號裁定駁回，再抗告人及黃則鑫不服，對之提出
異議，苗栗地院以九十九年度執事聲字第三八號裁定駁回後，再
抗告人復聲明不服，提起抗告。原法院以：相對人主張伊執有黃
則鑫簽發之面額新台幣（下同）六千萬元本票乙紙，黃則鑫尚負
欠本票債務一千九百三十六萬九千二百五十二元本息，黃則鑫為
規避債務，竟於民國九十八年二月間將其所有坐落苗栗縣三義鄉
○○○段六六六之三號土地所有權應有部分二分之一（下稱系爭
土地），以無償贈與方式移轉所有權登記予再抗告人，詐害伊之
債權，乃聲請假處分，請求再抗告人對於系爭土地不得為讓與、
設定抵押、出租及其他一切處分行為等情，業經苗栗地院以九十
九年度裁全字第一七號裁定准予假處分。再抗告人雖抗辯兩造無
債權債務關係，惟兩造間實體上權利義務是否存在，非屬執行法
院所得審酌，執行債務人即再抗告人不得就此聲明異議；再抗告
人之抗告，為無理由等詞。因而裁定維持苗栗地院所為駁回再抗
告人異議之裁定，駁回其抗告，於法核無不合。再抗告意旨，猶
執：伊非債務人，系爭土地所有權移轉登記時並未詐害相對人之
債權云云，指摘原裁定適用法規顯有錯誤，聲明廢棄，非有理由
。
據上論結，本件再抗告為無理由。依強制執行法第三十條之一，
民事訴訟法第四百九十五條之一第二項、第四百八十一條、第四
百四十九條第一項、第九十五條、第七十八條，裁定如主文。
中    華    民    國  一○○  年    四    月  二十一  日
                      最高法院民事第六庭
                          審判長法官  陳  淑  敏  
                                法官  陳  國  禎  
                                法官  簡  清  忠  
                                法官  王  仁  貴  
                                法官  葉  勝  利  
本件正本證明與原本無異
                                      書  記  官  
中    華    民    國  一○○  年    五    月    二    日
                                                      Q